【裁判字號】    90,易,1074
【裁判日期】    900824
【裁判案由】    竊盜
【裁判全文】
臺灣彰化地方法院刑事判決                          九十年度易字第一七四號
    公  訴  人  臺灣彰化地方法院檢察署檢察官
    被      告  甲○○
    被      告  乙○○
    被      告  丙○○
右列被告因竊盜案件，經檢察官提起公訴（九十年度偵字第一００六號、第三八二五
號），本院判決如左：
    主      文
甲○○共同攜帶兇器竊盜，處有期徒刑拾月，扣案之Ｔ型板手壹支沒收。
乙○○共同攜帶兇器竊盜，處有期徒刑柒月，扣案之Ｔ型板手壹支沒收。
丙○○無罪。
    事      實
一、甲○○前曾於民國（下同）八十二年、八十四年、八十五年間，因煙毒、麻藥、
    槍砲及偽造文書等案件，經本院、台灣高等法院台中分院及台灣台中地方法院分
    別判處有期徒刑三年八月、三年六月、五月、十月，四案接續執行（應於九十五
    年一月十四日執行完畢，未構成累犯），仍不知悔改，與乙○○共同基於意圖為
    自己不法所有之犯意聯絡，於九十年一月二十六日某時，共同駕駛車號末四碼為
    五四五二號之自小客車，前往南投縣南投市○○路與祖祠路口，由甲○○手持客
    觀上對人體具危險性之Ｔ型板手，竊取丁○○所有置放在該路口之車號ＲＢ—０
    一五七號自小客車，乙○○則在車號末四碼五四五二號之自小客車上等候，嗣乙○○行竊得手後，由甲○○駕駛竊得之車號ＲＢ—０一五七號自小客車，乙○○
    駕駛車號末四碼五四五二號之自小客車跟隨在後，共同前往彰化縣彰化市○○街
    停車場，並將竊得之車號ＲＢ—０一五七號自小客車停放在該停車場內；嗣於翌
    日二十一時許，甲○○與乙○○至上開地點欲駕駛車號ＲＢ—０一五七號自小客
    車外出兜風，於該車尚未啟動之際，即為警當場查獲，並扣得Ｔ型板手一支。
二、案經彰化縣警察局彰化分局報請臺灣彰化地方法院檢察署檢察官偵查暨自動檢舉
    偵查起訴。
    理      由
甲、有罪部分：
一、訊據被告甲○○對於右揭犯行坦承不諱，被告乙○○則矢口否認有竊盜犯行，辯
    稱：伊並未偷車，查獲時伊並未在車上等語；經查，被告等右揭犯罪事實，業據
    被告甲○○於本院審理時供述明確，並據被害人指陳失竊情節綦詳，且有贓物認
    領保管單附卷可稽，並有被告等行竊用之Ｔ型板手一支扣案可證，而該Ｔ型板手
    前端尖銳，客觀上足認為兇器無誤；雖被告乙○○在審理中辯稱伊無參與偷車云
    云，然前開車號末四碼為五四五二號之自小客車係其所有之事實，業據共犯甲○○供明在卷，被告乙○○亦坦承曾與被告甲○○於九十年一月份出遊等情，其等
    共同竊車之事實甚明，被告乙○○空言否認，實不足採；故本件事證明確，被告
    等犯行均堪認定。
二、核被告所為，均係犯刑法第三百二十一條第一項第三款之罪。被告二人就上開犯
    行間，有犯意聯絡及行為分擔，為共同正犯。爰酌被告甲○○素行不良，被告等
    犯罪之動機、目的、手段、所生之危害及犯罪後之態度等一切情狀，各量處如主
    文所示之刑，以示懲儆。扣案之Ｔ型板手一支，係被告等所有供犯罪所用之物，
    併予宣告沒收。至其他扣案之物，被告等否認為行竊所用，無事證認與本案有關
    ，不另宣告沒收，附此敘明。
乙、無罪部分：
一、按犯罪事實應依證據認定之，無證據不得推定其犯罪事實，又不能證明被告犯罪
    者，應諭知無罪之判決，此於刑事訴訟法第一百五十四條及同法第三百零一條第
    一項分別定有明文。
二、公訴意旨另以被告丙○○與被告甲○○、乙○○共同竊取上開車輛，涉有共同攜
    帶兇器竊盜罪嫌云云，惟訊據被告丙○○矢口否有前開犯行，辯稱：伊未與甲○○等人偷車，查獲時等語；經查，本件公訴意旨所憑據者，僅依共犯甲○○之供
    述為其論據，惟被告甲○○於本院審理時改稱被告丙○○並未一同前往偷車等詞
    ，另被害人之指述僅能證明車輛失竊之事實，而證人即警員吳駿源之證詞亦只能
    論斷被告丙○○於查獲時在場，尚難認被告丙○○有共同竊車之犯行；此外復查
    無其他積極證據足資證明被告有何上開犯行，揆諸首開說明，被告犯罪不能證明
    ，自應為無罪之諭知。
據上論斷，應依刑事訴訟法第二百九十九條第一項前段、第三百零一條第一項，刑法
第二十八條、第三百二十一條第一項第三款、第三十八條第一項第二款，判決如主文
。
本案經檢察官羅美秀到庭執行職務。
中      華      民      國      九十    年      八      月    二十四    日
                                    臺灣彰化地方法院刑事第二庭
                                        法      官  謝  仁  棠
右正本證明與原本無異。
如不服本判決，應於判決送達後十日內向本院提出上訴狀( 須附繕本 )。
告訴人或被害人對於判決如有不服具備理由請求檢察官上訴者，其上訴期間之計算係
以檢察官收受判決正本之日期為準。
                                        法院書記官  于  淑  真
中      華      民      國      九十    年      八      月    二十八    日
刑法第三百二十一條
犯竊盜罪而有左列情形之一者，處六月以上五年以下有期徒刑：
一、於夜間侵入住宅或有人居住之建築物、船艦或隱匿其內而犯之者。
二、毀越門扇、牆垣或其他安全設備而犯之者。
三、攜帶兇器而犯之者。
四、結夥三人以上而犯之者。
五、乘火災、水災或其他災害之際而犯之者。
六、在車站或埠頭而犯之者。
前項之未遂犯罰之。


司法院資訊處製作；財團法人民間司法改革基金會備份。
